【裁判字號】    97,訴,509
【裁判日期】    970523
【裁判案由】    違反毒品危害防制條例
【裁判全文】
臺灣屏東地方法院刑事判決               97年度訴字第509號
公  訴  人  臺灣屏東地方法院檢察署檢察官
被      告  甲○○
上列被告因違反毒品危害防制條例案件，經檢察官提起公訴（97
年度毒偵字第584號），被告於準備程序中就被訴事實為有罪之
陳述，本院合議庭裁定改依簡式審判程序審理，判決如下：
    主  文
甲○○施用第一級毒品，累犯，處有期徒刑壹年。
    事  實
一、甲○○前於民國93年間因施用毒品案件，經本院以93年度毒
    聲字第232 號裁定送觀察、勒戒後，認有繼續施用毒品傾向
    ，再經本院以93年度毒聲字第477 號裁定送戒治處所施以強
    制戒治，於94年7 月25日強制戒治期滿出所，由臺灣屏東地
    方法院檢察署檢察官以94年度戒毒偵字第104 號為不起訴處
    分確定。又其曾於94年間因違反毒品危害防制條例案件，經
    本院以95年度訴字第236 號判決判處有期徒刑10月確定；復
    於同年間因竊盜案件，經本院以94年度易字第690 號判決判
    處有期徒刑4 月，上訴後，經臺灣高等法院高雄分院以95年
    度上易字第304 號判決撤銷改判處有期徒刑10月確定，嗣上
    開2 案經臺灣高等法院高雄分院以95年度聲字第445 號裁定
    應執行有期徒刑1 年6 月確定，再經臺灣高等法院高雄分院
    以96年度聲減字第608 號裁定減為有期徒刑9 月確定，並於
    96年7 月16日縮刑期滿執行完畢。詎其猶不知悔改，於強制
    戒治執行完畢釋放後，5 年內復基於施用第一級毒品海洛因
    之犯意，於97年1 月25日15時許，將海洛因加水稀釋後以注
    射針筒注射之方式，在其位在屏東縣萬丹鄉社中村菜寮9 號
    住處，施用第一級毒品海洛因1 次。嗣於97年1 月29日14時
    40分許，因行跡可疑，為警在屏東縣萬丹鄉萬丹國中前盤查
    ，經其同意採尿送驗後呈嗎啡之陽性反應，始知上情。
二、案經屏東縣政府警察局屏東分局報請臺灣屏東地方法院檢察
    署檢察官偵查起訴。
    理  由
一、本件被告甲○○所犯係死刑、無期徒刑、最輕本刑為3 年以
    上有期徒刑以外之罪，其於本院準備程序中就被訴事實為有
    罪之陳述，經法官告知被告簡式審判程序之旨，並聽取公訴
    人、被告之意見後，由本院合議庭依刑事訴訟法第273 條之
    1 第1 項規定，裁定由受命法官獨任進行簡式審判程序，先
    予敘明。
二、上開事實，業據被告於本院審理時坦承不諱（見本院卷第25
    至26頁），且被告為警查獲時採尿送驗結果呈嗎啡（即海洛
    因水解後之反應）之陽性反應，有正修科技大學超微量研究
    科技中心97年2 月19日R00-0000-000號檢驗報告1 紙在卷可
    證（見警卷第10頁），上述鑑驗結果，係檢驗機關本於專業
    知識及以精密儀器或科學檢驗方法所得之結論，自可憑信，
    足見被告自白與事實相符，堪以採信。又被告前於93年間因
    施用毒品案件，經本院以93年度毒聲字第232 號裁定送觀察
    、勒戒後，認有繼續施用毒品傾向，再經本院以93年度毒聲
    字第477 號裁定送戒治處所施以強制戒治，於94年7 月25日
    強制戒治期滿出所，由臺灣屏東地方法院檢察署檢察官以94
    年度戒毒偵字第104 號為不起訴處分確定，此有臺灣屏東地
    方法院檢察署刑案資料查註紀錄表、全國施用毒品案件紀錄
    表及臺灣高等法院被告全國前案紀錄表各1 份在卷可參。從
    而，本件事證明確，被告犯行洵堪認定。
三、查海洛因屬毒品危害防制條例第2 條第2 項第1 款所稱之第
    一級毒品，不得持有、施用，被告竟持以施用，核其所為，
    係犯同條例第10條第1 項之施用第一級毒品罪。其施用前持
    有海洛因之低度行為，應為施用之高度行為所吸收，不另論
    罪。又被告曾於94年間因違反毒品危害防制條例案件，經本
    院以95年度訴字第236 號判決判處有期徒刑10月確定；復於
    同年間因竊盜案件，經本院以94年度易字第690 號判決判處
    有期徒刑4 月，上訴後，經臺灣高等法院高雄分院以95年度
    上易字第304 號判決撤銷改判處有期徒刑10月確定，嗣上開
    2 案經臺灣高等法院高雄分院以95年度聲字第445 號裁定應
    執行有期徒刑1 年6 月確定，再經臺灣高等法院高雄分院以
    96年度聲減字第608 號裁定減為有期徒刑9 月確定，並於96
    年7 月16日縮刑期滿執行完畢，此有臺灣屏東地方法院檢察
    署刑案資料查註紀錄表、全國施用毒品案件紀錄表及臺灣高
    等法院被告全國前案紀錄表各1 份在卷可按，其受徒刑之執
    行完畢，5 年以內故意再犯有期徒刑以上之本罪，為累犯，
    依法應加重其刑。爰審酌被告素行非佳，經觀察、勒戒及強
    制戒治後，仍未能戒除毒癮，顯見其無戒毒悔改之意，惟念
    其施用毒品乃自戕行為及其犯罪後坦承犯行，態度尚稱良好
    等一切情狀，量處如主文所示之刑。
據上論斷，應依刑事訴訟法第273 條之1 第1 項、第299 條第 1
項前段，毒品危害防制條例第10條第1項，刑法第11條前段、第
47條第1項，判決如主文。
本案經檢察官許英輝到庭執行職務。
中    華    民    國    97    年    5     月    23    日
                  刑事第二庭  法  官   蘇碧珠
上正本證明與原本無異。
如不服本判決應於收受本判決送達後10日內向本院提出上訴書狀
，其未敘述上訴理由者，並得於提起上訴後10日內向本院補提理
由書狀（均須按他造當事人之人數附繕本）「切勿逕送上級法院
」
中    華    民    國    97    年    5     月    23    日
                              書記官   賀燕花
附錄本案論罪科刑法條全文
毒品危害防制條例第10條第1項：
施用第一級毒品者，處6月以上5年以下有期徒刑。


司法院資訊處製作；財團法人民間司法改革基金會備份。
